# 请教版主及列位：或有对价的确认

提问人：cpatang2006 时间：2016-07-30 10:56:43
A公司收购B公司（非同一控制），协议约定收购款 1 亿元，其中 3000 万元需要根据B公司未来三年业绩是否达标逐年支付。A公司在确认长期股权投资的初始成本时是直接确认 1 亿元还是确认 7000 万元加上 3000 万元的折现值之和？

回答人：chenyiwei
该 3000 万元属于或有对价，应按其公允价值计入其合并成本。在实际操作中，如果根据购买日作出的盈利预测，认为业绩对赌目标很可能实现的，则一般会将或有对价金额的折现值计入合并成本，同时确认预计负债。

提问人：cpatang2006 时间：2016-07-30 14:45:40
谢谢陈版的答复。您的意思是在初始确认长投时，借：长投 7000 万+3000万的折现值；贷：银行存款 7000 万；贷：其他应付款 3000万的折现值。是这样的吧？如果是的话，再请问这里的折现值该如何计算确认呢？

回答人：chenyiwei
按适用于购买方的贷款市场利率作为折现率，对预计很可能发生的现金流量进行折现，确定其折现金额。

提问人：cpatang2006 时间：2016-07-31 10:14:52
谢谢陈版。假设按市场利率折现后为 2700 万，确认长投初始成本为 借：长投 9700 万；贷：银行 7000 万，贷：其他应付款 3000 万。
之间的差额计入哪里？ 再假设一年后被收购企业未实现业绩目标，此时收购方不需要支付 1000 万，会计处理该怎样做？是借：其他应付款 1000 万；贷：投资收益 1000 万吗？

回答人：chenyiwei
1 、借记未确认融资费用。 2 、无需支付的或有对价转入营业外收入，同时对个别报表层面的长期股权投资和合并报表层面的商誉进行减值测试和计提减值准备。

提问人：cpatang2006 时间：2016-08-01 10:05:36
还有问题请教陈版：在后续的处理中，被购买方实现目标，购买方 借：其他应付款；贷：银行存款。同时 借：财务费用；贷：未确认融资费用吗? 是否应该增加长投的成本？

回答人：chenyiwei
不增加长投成本。长期股权投资不是借款费用准则规定的符合资本化条件的资产。

提问人：不速之客 时间：2016-08-14 15:37:32
陈版您好，此处一定要折现吗？我看上市公司执行企业会计准则案例解析里面举的或有对价的例子就没有要求折现。谢谢

回答人：chenyiwei
或有对价后续按公允价值计量，在确定公允价值时需考虑时间价值因素的影响。

提问人：ccq0212 时间：2017-01-12 15:35:42
你好陈老师，这个案例中，对于B公司的原股东的会计处理要怎么样了呢，因为实务中，一般标的公司原股东就变成的处置收益，有一个或有收益的问题了，我们应该在处置日是确认或有收益吗？

回答人：chenyiwei
理论上，双方的会计处理应当是对称的。如果原股东基于谨慎性考虑不确认该项或有资产，则因为对此问题尚无准则规范，所以也不是不可以接受。但推荐的做法仍是保持双方会计处理的对称性。

提问人：zengfengxia 时间：2017-01-13 11:19:24
陈版，A公司收购B公司，对价 100 ，原股东共 5 人，公司与其中 4 人签订协议，要求在被收购公司继续工作满 5 年，否则对价中的10%作为赔偿，未签订协议的一人持标的公司股份10%左右。另外约定，若公司在未来 5 年内完成超额业绩，所有原股东将享有超额业绩的50%奖励。 这种情况下，未签订继续服务协议的一人对交易对价的判断应如何考虑？ 目前的状况是，这个人能享受超额收益，但没有继续服务的约束，能否将赔偿认定为薪酬安排而超额收益认定为或有对价？

回答人：chenyiwei
这个人享受的超额收益作为或有对价；另外四人的提前离职赔偿和超额收益分享都作为职工薪酬。

提问人：zengfengxia 时间：2017-01-16 10:21:12
谢谢陈版回复，超额收益分配是 5 人共同享有，是不是有足够的证据支持另外四个人是基于员工身份取得的？

回答人：chenyiwei
不清楚这样安排的具体原因是什么？为何不同股东之间有差异？

提问人：cpatang2006 时间：2017-02-24 11:59:24
陈版，您好。在将无需支付的或有对价转入营业外收入时，个别报表层面的长投和合并报表层面的商誉（假设100%控股）计提的减值准备金额应该是相同的吗？

回答人：chenyiwei
很可能不同，一般情况下计提减值准备金额应大于或有对价转回的收益。

提问人：cpatang2006 时间：2017-02-24 20:44:26
陈版，不好意思，是我没有说清楚，我问的是个别报表层面的长投计提的减值准备金额与合并报表层面商誉计提的减值准备金额是否相同？ 另外，个别报表中长投计提减值准备需确认相关递延所得税资产，在合并报表时是否应该将此项递延所得税资产冲销？即在合并报表层面不显示该项递延所得税

回答人：chenyiwei
2 、请参考《瑞华研究 2010 ～ 2016 汇编》之“问题2-3-27（母公司个别报表层面与长期股权投资减值准备相对应的递延所得税资产在合并报表层面的处理）”。

回答人：chenyiwei
1 、不相同。因为：（ 1 ）作为比较基础的长期股权投资账面价值不同于合并报表层面的资产组账面价值；（ 2 ）长期股权投资减值测试的对象是整体股权，但合并报表层面的测试对象是资产组，两者范围不同。

提问人：cpatang2006 时间：2017-03-15 11:38:01
陈版：您好。 非同一控制下甲方合并乙方，假设合并成本 1 亿元，现金支付，甲方分四次支付，第一次支付 7000 万元，第二三四次分别支付 1000 万元，除首次支付外后三次支付需根据乙方是否完成后续年度的业绩确定是否支付。收购日为 2015 年 2 月 28 日， 2015年度乙方未完成当年业绩承诺，甲方不需支付相应的 1000 万元。此时甲方是将原来计入负债的 1000 万元转入当期损益还是需要调整长期股权投资初始确认成本以及商誉的成本？会计准则讲解中的“购买日后 12 个月内出现对购买日已存在情况的新的或者进一步证据而需要调整或有对价的，应当予以确认并对原计入合并商誉的金额进行调整”这句话是否适用于上述 2015 年度未实现业绩承诺的情况，即未实现业绩为购买日后 12 个月内出现的新的或进一步证据而需要调整或有对价？

回答人：chenyiwei
转入损益。或有对价的公允价值变动都是购买日后新出现的事项。同时对商誉从严进行减值测试。